臺灣基隆地方法院刑事判決　　　　　　　 96年度易字第794號
公　訴　人　臺灣基隆地方法院檢察署檢察官
被　　　告　丁○○
　　　　　　　　　　號2樓
上列被告因違反家庭暴力防治法等案件，經檢察官提起公訴（96
年度偵字第5645號），被告就被訴之事實，已為有罪之陳述，經
本院裁定依簡式審判程序進行審理，並判決如下：
    主      文
丁○○違反法院依家庭暴力防治法第十四條第一項所為之禁止實
施家庭暴力行為、禁止騷擾、通話、通信之聯絡行為、遠離住居
所之裁定，累犯，處有期徒刑陸月，如易科罰金，以新臺幣壹仟
元折算壹日。
    事實及理由
一、本件犯罪事實應補充：「本院民國93年8 月13日以93年度家
    護字第123 號民事通常保護令核准在案，內容略以：(一)、丁
    ○○不得對斐氏嬌仙、甲○○、楊素香、楊智惟實施身體或
    精神上不法侵害之行為；(二)、不得直接或間接對斐氏嬌仙、
    甲○○、楊素香為騷擾、通話、通信之聯絡行為；(三)、應至
    少遠離斐氏嬌仙、甲○○、楊素香住居所（地址：台北縣瑞
    芳鎮○○里○○路1號）1百公尺。本保護令有效期間為1 年
    。」、證據應補充：「被告於本院審判程序之自白，及本院
    96年度家護字第130 號民事通常保護令卷宗」外，餘犯罪事
    實、證據及應適用之法條均引用如附件檢察官起訴書之記載
    。
二、本院審酌被告不思循合法管道達其目的，動輒以暴力方式對
    待家庭成員，對於配偶、直系血親之身心造成極大壓力，前
    因違反本院93年8月13日核發之93年度家護字第123號通常保
    護令，經本院於93年11月8日、94年3月28日分別判處拘役10
    日、有期徒刑4月確定，竟不思悔改，於收受本院96年8月28
    日核發之96年度家護字第130 號通常保護令後，再犯本件違
    反家庭暴力防治法案件，惡性非輕，然被告犯後已知錯並坦
    承犯行，其父親甲○○亦到庭向本院陳明願意原諒被告等一
    切情狀，量處如主文所示之刑，併諭知易科罰金之折算標準
    ，以示儆懲。起訴書雖就被告具體求刑1 年，然本院審酌前
    情認量處被告如主文所示之刑，已足收教化之功效，附此敘
    明。
三、據上論斷，應依刑事訴訟法第273 條之1 第1 項、第284 條
    之1 、第299 條第1 項前段、第310 條之2 、第454 條第2
    項，家庭暴力防治法第61條第1、2、4 款，刑法第11條前段
    、第305條、第55條、第47條第1項、第41條第1項前段、第
    47條第1項，判決如主文。
本案經檢察官丙○○到庭執行職務。
中　　華　　民　　國　　96　　年　　12　　月　　31　　日
                  刑事第三庭法    官  林淑鳳
以上正本證明與原本無異。
如不服本判決應於收受本判決後10日內向本院提出上訴書狀，其
未敘述上訴理由者，並得於提起上訴後10日內向本院補提理由書
狀（均須按他造當事人之人數附繕本）「切勿逕送上級法院」。
中　　華　　民　　國　　97　　年　　1 　　月　　3 　　日
                            書 記 官  郭廷耀
附錄論罪法條：
家庭暴力防治法第61條第1、2、4款
違反法院依第 14 條第 1 項、第 16 條第 3 項所為之下列裁定
者，為本法所稱違反保護令罪，處3年以下有期徒刑、拘役或科
或併科新臺幣10萬元以下罰金：
一、禁止實施家庭暴力。
二、禁止騷擾、接觸、跟蹤、通話、通信或其他非必要之聯絡行
為。
四、遠離住居所、工作場所、學校或其他特定場所。
附件：
臺灣基隆地方法院檢察署檢察官起訴書
                                      96年度偵字第5645號
　　被　　　告　丁○○　男　37歲（民國○○年○月○○日生）
　　　　　　　　　　　　住臺北縣瑞芳鎮○○○路瑞興新村12
　　　　　　　　　　　　巷18號2樓
　                      身分證統一編號：Ｚ000000000號
上列被告因違反保護令案件，業經偵查終結，認應提起公訴，茲
敘述犯罪事實及證據並所犯法條如下：
    犯罪事實
一、丁○○係甲○○之子，2人間具有家庭暴力防治法第3條所定
    之家庭成員關係。丁○○前曾兩次違反家庭暴力防治法案件
    ，最後一次於民國94年5月2日經台灣基隆地方法院以94年易
    字第63號判決判處有期徒刑4月確定，於同年6月28日縮短刑
    期執行完畢。詎仍不知悔改，明知其曾於96年8月28日經臺
    灣地方法院依家庭暴力法第14條規定，以96年度家護字第13
    0號民事通常保護令裁定令其不得對裴氏嬌仙、楊素香、甲
    ○○、楊智惟為身體或精神上不法侵害或直接、間接對彼等
    為騷擾之行為，且應至少遠離彼等位於台北縣瑞芳鎮○○里
    ○○路1號住居所100公尺，詎丁○○竟於96年10月31日晚上
    9時35分許，至甲○○等人上開住居所門外敲門，命甲○○
    開門，並向其嚇稱：如果你不開門，伊要讓你死得很難看等
    語，致生危害於甲○○之生命、身體安全。又將甲○○所有
    停放於上開住處外之車號K7K─563號重型機車擋風玻璃打破
    ，致令不堪使用（毀損部分未據告訴），以此等方式對甲○
    ○為精神上不法之侵害及騷擾，且未距離上開處所至少100
    公尺，已違反法院所為前述裁定。嗣經警據報到場處理，當
    場逮捕丁○○，始知上情。
二、案經甲○○訴由台北縣政府警察局瑞芳分局報告偵辦。
    證據並所犯法條
一、訊據被告丁○○固坦承於上開時、地敲門騷擾且未距離上開
    處所至少100公尺違反保護令之情不諱，惟矢口否認有何恐
    嚇危害安全之犯行，辯稱：伊是要去找伊太太，伊沒有恐嚇
    甲○○，也沒有把他機車擋風玻璃打破云云。經查，被告上
    開犯行，業據證人甲○○、乙○○證述在卷，且有上開民事
    通常保護令及送達證書影本各1份、相片2張附卷可稽，被告
    犯嫌堪以認定。
二、核被告所為，係犯刑法第305條恐嚇危害安全罪嫌及違反家
    庭暴力防治法第61條第1、2、4款之違反保護令罪嫌。其1行
    為觸犯數罪名，為想像競合犯，請從一重之違反保護令罪處
    斷。又被告前曾受有期徒刑執行完畢後，5年內再犯有期徒
    刑以上之罪，為累犯，請依刑法第47條第1項規定加重其刑
    。末請審酌被告此次業係第3次違反民事通常保護令，其對
    甲○○等家庭成員之家庭暴力行為仍持續存在，顯無遵守保
    護令之意願，其惡性重大，且有再犯危險性，請對之從重量
    處有期徒刑1年。
三、依刑事訴訟法第251條第1項提起公訴。
    此　致
臺灣基隆地方法院
中　　華　　民　　國　　96　　年　　11　　月　　25　　日
                              檢　察　官  樊家妍
本件正本證明與原本無異
中　　華　　民　　國　　96　　年　　11　　月　　28　　日
                              書  記  官  林建价
所犯法條：
中華民國刑法第305條
以加害生命、身體、自由、名譽、財產之事，恐嚇他人致生危害
於安全者，處2年以下有期徒刑、拘役或3百元以下罰金。
家庭暴力防治法第61條第1、2、4款
違反法院依第14條第1項、第16條第3項所為之下列裁定者，為本
法所稱違反保護令罪，處3年以下有期徒刑、拘役或科或併科新
臺幣10萬元以下罰金：
一、禁止實施家庭暴力。
二、禁止騷擾、接觸、跟蹤、通話、通信或其他非必要之聯絡行
    為。
四、遠離住居所、工作場所、學校或其他特定場所。
